【裁判字號】    89,簡上,195
【裁判日期】    900919
【裁判案由】    電子遊戲場業管理條例
【裁判全文】
臺灣桃園地方法院刑事判決                        八十九年度簡上字第一九五號
    上  訴  人  甲○○
右列被告因違反電子遊戲管理條例案件，不服本院桃園簡易庭八十九年度桃簡字第一
二四三號，中華民國八十九年九月七日第一審判決（聲請簡易判決處刑案號：臺灣桃
園地方法院檢察署八十九年度偵字第八九三七號、八十九年度偵字第九八九六號）提
起上訴，本院判決如左：
    主  文
原判決撤銷。
甲○○違反未依電子遊戲場業管理條例規定辦理營利事業登記，不得經營電子遊戲場
業之規定，處拘役拾伍日，如易科罰金以參佰折算壹日。
    事  實
一、甲○○，未經向主管機關辦理營利事業登記，即逕自民國八十九年二月五日起，
    在桃園市○○路一百八十號四樓，其所開設「欣桃撞球場」之不特定人得任意出
    入之公眾得出入之場所，擺設電子遊戲機神話電動玩具二台，由客人向櫃檯兌換
    代幣，每一百元換十枚，再以代幣投入機具把玩，經營電子遊戲場業。迨於八十
    九年五月二日十五時許，適警方前去臨檢而查獲。
二、案經桃園縣政府、桃園縣警察局桃園分局分別函送、報告臺灣桃園地方法院檢察
    署檢察官偵查起訴。
    理  由
一、被告經合法傳喚未到庭，惟其於上訴狀辯稱：警方所查獲之二台電玩，與前一天
    督察室查獲之電玩同屬一批，非其所有，是應搬走而未搬走所遺留下來之兩台，
    與其無關云云。惟查：右揭犯罪事實，業據蕭怡菁於警訊時證稱：「於八十九年
    四月五日開始上班，向負責人甲○○應徵，月薪台幣二萬一千元。」、「神話電
    動玩具有兩台。」、「電玩客人向櫃檯兌換代幣，台幣一百元兌換十枚代幣。」
    （參八十九年度偵字第八九三七號卷第五頁），此外，復有「欣桃球場」之現場
    照片三紙在卷（參上八九三七號偵卷第六頁）可稽，是被告犯行洵堪認定。其上
    訴狀雖提出上詞置辯，惟經查前案查獲之員警蔡坤勇於本院調查時結證稱：「印
    象中，只要是賭博性的，我們一定全部查扣。」，且經調閱本院八十年度易字第
    一四九八號全卷，該案於八十九年五月一日十八時許在上址搜索扣押之電動機具
    共十台，有卷附之搜索扣押證明筆錄在卷可考，而該案扣押物移送臺灣桃園地方
法院檢察署之贓證物，亦為十片ＩＣ板，有八十九年度保管字第二九八五號扣押
    物品清單附卷可按，本院判決時，亦沒收所扣案之電動機具十台，亦有該案判決
    在卷可佐，因此，在該案所查獲之電動機具，均已於該案中，全部查扣，並移送
    臺灣桃園地方法院檢察處理，是被告上開所辯，諉無可採。本件事證明確，被告
    犯行應可認定。
二、按未依本條例規定，辦理營利事業登記者，不得經營電子遊戲場業，電子遊戲場
    業管理條例第十五條規定甚明。被告甲○○未經向主管機關辦理營利事業登記，
    即逕自在上址其開設之撞球場擺設神話電玩二台，供人打玩而經營電子遊戲場業
    ，核其所為，係犯電子遊戲場業管理條例第二十二條之罪。原審認被告罪證明確
    ，依據刑事訴訟法第四百四十九條第一項、電子遊戲場業管理條例第二十二條、
    刑法第十一條前段、第四十一條、罰金罰鍰提高標準條例第二條，逕以簡易判決
    量處被告違反未依電子遊戲場業管理條例規定辦理營利事業登記，不得經營電子
    遊戲場業之規定，判處拘役十五日，如易科罰金以三百折算一日，固非無見。惟
    查被告行為後，關於易科罰金之折算標準，刑法第四十一條業於九十年一月十日
    經修正公布，並於同年月十二日生效，易科罰金之適用範圍擴大為最重本刑五年
    以下有期徒刑之罪，並明定併合處罰之數罪，如各罪均得易科罰金者，其應執行
    之刑逾六月時，亦得適用之，是上訴人即被告行為後法律已有變更，應依刑法第
    二條條第一項前段之規定，適用裁判時即修正後之刑法第四十一條第一項前段規
    定，原審未及適用，自有未合。惟原判決既有上述可議，自應由本院予以撤銷改
    判。爰審酌被告所擺設之機台數量不多，所生危害尚淺等一切情狀，量處如主文
    所示之刑，併諭知易科罰金之折算標準。
三、被告甲○○經合法傳喚無正當理由不到庭，爰依刑事訴訟法第三百七十一條之規
    定，不待其陳述逕行判決，附此敘明。
據上論斷，應依刑事訴訟法第四百五十五條之一第三項、第三百六十九條第一項前段
、第三百六十四條、第二百九十九條第一項前段、第三百七十一條，電子遊戲場業管
理條例第二十二條，刑法第二條第一項前段、第十一條前段、修正後第四十一條第一
項前段，罰金罰鍰提高標準條例第二條，判決如主文。
本案經檢察官胡樹德到庭執行職務。
中      華      民      國    九十      年      九      月     十九     日
                              臺灣桃園地方法院刑事第二庭
                                  審判長法  官  王  兆  飛
                                        法  官  曾  正  耀
                                        法  官  李  桂  英
右正本證明與原本無異。
不得上訴。
                                        書記官  梁  麗  雲
中      華      民      國    九十      年      九      月     十九     日
附論罪科刑依據之法條：
電子遊戲場業管理條例第二十二條
違反第十五條規定者，處行為人一年以下有期徒刑、拘役或科或併科新台幣五十萬元
以上二百五十萬元以下罰金。


司法院資訊處製作；財團法人民間司法改革基金會備份。
